【裁判字號】    99,抗,330
【裁判日期】    990401
【裁判案由】    聲請撤銷緩刑
【裁判全文】
臺灣高等法院刑事裁定                   99年度抗字第330號
抗  告  人
即  受刑人  甲○○
上列抗告人即受刑人因聲請撤銷緩刑案件，不服臺灣臺北地方法
院中華民國99年2 月26日裁定（99年度撤緩字第19號），提起抗
告，本院裁定如下：
    主  文
抗告駁回。
    理  由
一、聲請人即臺灣臺北地方法院檢察署檢察官聲請意旨（聲請案
    號：99年度執聲字第314 號、99年度執他字第458 號）略以
    ：受刑人甲○○因違反毒品危害防制條例案件，前經台灣台
    北地方法於民國98年12月9 日，以98年度訴字第2000號判處
    應執行有期徒刑2 年，緩刑5 年，於98年12月28日裁判確定
    。惟被告於上開緩刑期前之98年10月15日採尿前回溯96小時
    內之某時，犯施用第二級毒品罪，經該院於99年1 月18日以
    98 年 度簡字第5087號判處得易科罰金之有期徒刑3 月確定
    。復於緩刑期前之98年11月2 日，犯竊盜罪，經該院於99年
    2 月22日以99年度簡字第80號判處拘役50日確定。其於緩刑
    期前犯罪，受有期徒刑及拘役之宣告，合於刑法第75條之1
    第1項 第1 款撤銷緩刑原因，爰依刑事訴訟第476 條聲請撤
    銷緩刑之宣告等語。
二、原法院裁定略以：受刑人於該院98年度訴字第2000號違反毒
    品危害防制條例案件偵查、審理期間（本案於98年10月7 日
    經偵查分案迄98年12月9 日第一審宣判）短短2 個月期間內
    ，竟分別施用第二級毒品及竊盜他人財物，並各經判刑確定
    ，顯見受刑人並未記取教訓，不宜宣告緩刑，原宣告之緩刑
    難收預期效果，而有執行刑罰之必要，爰依刑事訴訟法第47
    6 條，刑法第75條之1 第1 項第1 款，裁定撤銷其緩刑之宣
    告等語。
三、受刑人不服原法院裁定撤銷其緩刑之宣告，提起抗告意旨指
    稱：其固於台灣台北地方法院98年度訴字第2000號違反毒品
    危害防制條例案件偵查、審理期間（本案於98年10月7 日經
    偵查分案迄98年12月9 日第一審宣判），分別施用第二級毒
    品及竊盜他人財物，並各經判刑確定屬實。然查法院依據刑
    法第75條之1 撤銷緩刑之規定，裁定撤銷緩刑時，應依職權
    本於合目的性之裁量，妥適審酌被告所犯前後數罪間，關於
    法益侵害之性質、再犯之原因、違反法規範之情節之是否重
    大、被告主觀犯意所顯見之惡性及其反社會性等情，是否已
    使前案原為促使惡性輕微之被告或偶發犯、初犯改過自新而
    宣告之緩刑，已難收其預期之效果，而確有執行刑罰之必要
    ，乃本案原法院並未比較審酌受刑人所犯前後數罪間，關於
    法益侵害之性質、再犯之原因、違反法規範之情節之是否重
    大、受刑人主觀犯意所顯見之惡性及其反社會性等情，並具
    體說明何以「足認原宣告之緩刑，已難收其預期之效果，而
    確有執行刑罰之必要」，僅從形式上審查，以受刑人故意再
    犯後案之竊盜及施用毒品罪，即認受刑人毫無悔意，前案緩
    刑之宣告已難收其預期效果，並率而裁定撤銷前案緩刑之宣
    告，經核自屬違法云云。且查受刑人於受緩刑宣告後，由於
    其妻即將於99年4 月臨盆，清楚認知到其為人父所應負之責
    任，積極謀職，並改變其生活態度，已記取教訓，顯無撤銷
    本案緩刑宣告，而接受刑罰執行之必要云云。
四、本院查；
  (一)按受緩刑之宣告而有下列情形之一，足認原宣告之緩刑難收
    其預期效果，而有執行刑罰之必要者，得撤銷其宣告：一、
    緩刑前因故意犯他罪，而在緩刑期內受得易科罰金之有期徒
    刑、拘役或罰金之宣告確定者。刑法第75條之1 第1 項第1
    款定有明文。
  (二)查受刑人甲○○前因違反毒品危害防制條例案件，前經台灣
    台北地方法院於98年12月9 日，以98年度訴字第2000號判處
    應執行有期徒刑2 年，緩刑5 年，於98年12月28日裁判確定
    ；惟被告於上開緩刑期前之98年10月15日採尿前回溯96小時
    內之某時，犯施用第二級毒品罪，經該院於99年1 月18日以
    98 年 度簡字第5087號判處得易科罰金之有期徒刑3 月確定
    ，復於緩刑期前之98年11月2 日，犯竊盜罪，經該院於99年
    2 月22日以99年度簡字第80號判處拘役50日確定；以上各情
    有前開判決正本2 件及網路列印1 份、聲請簡易判決處刑書
    2 件及本院被告前案紀錄表1 份附卷可考。而被告於本案偵
    查、審理期間（本案於98年10月7 日經偵查分案迄98年12月
    9 日第一審宣判）短短2 個月期間內，竟分別施用第二級毒
    品及竊盜他人財物，並各經判刑確定，依據其所為犯罪法益
    侵害之性質、再犯之原因、違反法規範之情節、受刑人主觀
    犯意所顯見之惡性及其反社會性等情，觀之，得見受刑人並
    未記取教訓，不宜宣告緩刑，原宣告之緩刑難收預期效果，
    而有執行刑罰之必要。是原法院依據檢察官之聲請，裁定撤
    銷受刑人緩刑之宣告，經核並無違誤。原裁定已載及「受刑
    人於本院98年度訴字第2000號違反毒品危害防制條例案件偵
    查、審理期間（本案於98年10月7 日經偵查分案迄98年12月
    9 日第一審宣判）短短2 個月期間內，竟分別施用第二級毒
    品及竊盜他人財物，並各經判刑確定，顯見受刑人並未記取
    教訓，不宜宣告緩刑，原宣告之緩刑難收預期效果，而有執
    行刑罰之必要」等語，難謂並無具體敘明撤銷緩刑時已實質
    斟酌受刑人所為犯罪法益侵害之性質、再犯之原因、違反法
    規範之情節、其主觀犯意所顯見之惡性及其反社會性等情，
    乃抗告意旨竟指陳原裁定僅從形式上審查，以受刑人故意再
    犯後案之竊盜及施用毒品罪，即認受刑人毫無悔意，前案緩
    刑之宣告已難收其預期效果，並率而裁定撤銷前案緩刑之宣
    告云云，並非足採。
五、綜上，本件原裁定自屬合法正當，受刑人徒憑己意，猶執前
    詞提起抗告，指摘原裁定違法不當云云，為無理由，應予駁
    回。
六、據上論結，應依刑事訴訟法第412條，裁定如主文。
中    華    民    國    99    年    4     月     1     日
                  刑事第九庭審判長法  官  陳貽男
                                  法  官  楊炳禎
                                  法  官  周盈文
以上正本證明與原本無異。
不得再抗告。
                                  書記官  張郁琳
中    華    民    國    99    年    4     月     1     日

司法院資訊處製作；財團法人民間司法改革基金會備份。
